臺灣桃園地方法院民事裁定
111年度抗字第146號
抗  告  人  
即  聲請人  賴建仲  


相  對  人  AMACIO RENGIE FACUNLA（瑞吉）

            DINGLASAN RALF ROY GUTIERREZ（羅尹）



上列抗告人因與相對人間本票裁定事件，對於本院民國111年8月
18日111年度司票字第1819號裁定提起抗告，本院裁定如下：
    主  文
一、原裁定廢棄。
二、相對人於民國110年11月27日共同簽發、面額新臺幣139,200
    元之本票金額，及自民國111年3月8日起至清償日止，按週
    年利率6％計算之利息，准予強制執行。
三、聲請程序費用新臺幣1,000元及抗告程序費用新臺幣1,000元
    均由相對人連帶負擔。
    理  由
一、本件抗告人即聲請人主張：其執有相對人2人於民國110年11
    月27日共同簽發、面額新臺幣（下同）139,200元之本票1紙
    （下稱系爭本票），並免除作成拒絕證書，詎經抗告人於民
    國111年3月8日提示未獲付款，為此依票據法第123條聲請裁
    定許可強制執行等情，業據提出系爭本票1紙為證。而系爭
    本票之票面金額已載明阿拉伯數字「NTD＄139,200」無誤，
    依票據法第120條第1項第2款、第7條及施行細則第3條等規
    定，已足資認定票面金額，核與票據法第123條規定相符，
    應予准許。原審逕認系爭本票未記載金額係屬無效而駁回抗
    告人於原審之聲請，顯非適法。並聲明：原裁定廢棄，請求
    定准許系爭本票得予強制執行等語。
二、按執票人向本票發票人行使追索權時，得聲請法院裁定後強
    制執行，票據法第123條定有明文。又按，票據上記載金額
    之文字與號碼不符時，以文字為準；本票應記載一定之金額
    ，由發票人簽名，票據法第7條、第120條第1項第2款分別定
    有明文。復按本票之金額固為絕對應記載之事項，惟此記載
    僅須明確、固定為已足，究以文字或號碼記載要非所問。至
    票據法第7條及票據法施行細則第3條規定，記載票據金額之
    方法，有文字及號碼兩種，前者規定二者記載方法不符時以
    文字為準，此無非以文字記載較為鄭重而已，並非否認號碼
    記載之效力，後者規定號碼記載視同文字記載之情形，亦認
    以號碼記載金額為有效。亦即法律上並無禁止以號碼代替文
    字記載事項之規定，系爭本票應屬有效成立（參照最高法院
    89年度台抗字第437號裁定要旨）。
三、經查，本件抗告人於原審主張其執有相對人2人共同簽發之
    系爭本票，經提示後未獲付款，為此依票據法第123條規定
    聲請裁定許可強制執行等情，業據其提出系爭本票在卷為憑
    。而觀諸系爭本票內容，其主要所使用之文字為英文(相對
    人2人之簽名亦為英文)，並夾雜少部分中文，於金額部分有
    以英文記載之「one hundred thirty nine thousand two h
    undred NTD」，亦有以阿拉伯數字記載之「NTD＄139,200」
    ，二者金額相符且內容明確，是核諸前揭說明，應認已表明
    一定之文字而具備絕對應記載事項，故本件聲請核與票據法
    第123條規定相符，應予准許。原審以系爭本票「未記載金
    額」認其票據無效而駁回其聲請，容有違誤。抗告意旨指摘
    原裁定不當，求予廢棄，為有理由，應由本院予以廢棄，改
    裁定如主文第2項所示。
四、據上論結，本件抗告為有理由，爰裁定如主文。 　　
中　　華　　民　　國　　111 　年　　9 　　月　　30　　日
                        民事第二庭   法　官　周玉羣
以上正本係照原本作成。
本裁定除以適用法規顯有錯誤為理由，不得再抗告；如提再抗告
，應於裁定送達後10日內委任律師為代理人，向本院提出再抗告
狀，並繳納再抗告費新台幣 1,000 元。
中　　華　　民　　國　　111 　年　　9 　　月　　30　　日
                                      書記官　蕭尹吟